臺灣屏東地方法院刑事判決
111年度易字第157號
公  訴  人  臺灣屏東地方檢察署檢察官
被      告  陳元銘


上列被告因竊盜案件，經檢察官提起公訴（111年度偵字第1396
號），嗣因被告就被訴事實為有罪之陳述，本院告知被告簡式審
判程序之旨，並聽取當事人之意見後，裁定改依簡式審判程序進
行，判決如下： 
    主  文
陳元銘犯踰越牆垣侵入住宅竊盜罪，累犯，處有期徒刑捌月。扣
案之手電筒壹支沒收；未扣案之犯罪所得內衣肆件及內褲壹件（
價值共計新臺幣捌仟元）均沒收，於全部或一部不能沒收或不宜
執行沒收時，追徵其價額。 
    事  實
一、陳元銘意圖為自己不法之所有，基於竊盜之犯意，於民國11
    0年12月20日凌晨2時29分前之某時許，騎乘車牌號碼000-00
    0號普通重型機車，至王舒鈺與其男友劉瑞豪位在屏東縣○○
    鄉○○路000號之住處附近停放後，徒步前往前開住處，再於
    同日凌晨2時29分許，趁無人注意之際，踰越該住處之圍牆
    而侵入該住處，竊取王舒鈺晾曬在該處之內衣4件及內褲1件
    （共約值新臺幣〈下同〉8,000元），得手後旋即騎乘上開機
    車離去。嗣經警接獲報案後調閱案發地點及周遭監視器畫面
    而循線查獲，並扣得供陳元銘行竊使用之手電筒1支，始悉
    上情。
二、案經王舒鈺、劉瑞豪訴由屏東縣政府警察局內埔分局報告臺
    灣屏東地方檢察署檢察官偵查後起訴。
    理  由
一、本件被告陳元銘（下稱被告）所犯係死刑、無期徒刑、最輕
    本刑為3 年以上有期徒刑以外之罪，其於準備程序中就被訴
    事實為有罪之陳述（見本院卷第36頁），經法官告知簡式審
    判程式之旨，並聽取檢察官及被告之意見後，經本院依刑事
    訴訟法第273 條之1 第1 項規定，裁定行簡式審判程序。又
    卷內之人證、物證、書證等證據，依同法第273 條之2 規定
    ，不受第159 條第1 項關於傳聞法則規定之限制，依法均有
    證據能力，合先敘明。
二、上開犯罪事實，業據被告於警詢、偵訊及本院審理時坦承不
    諱（見警卷第2至4頁反面，偵卷第23至24頁，本院卷第36、
    42、44頁），核與證人即告訴人劉瑞豪、王舒鈺於警詢時證
    述情節均相符（見警卷第5至8頁），並有本院111年聲搜字
    第1號搜索票、屏東縣政府警察局內埔分局搜索扣押筆錄、
    扣押物品目錄表、扣押物品收據、車輛詳細資料報表、監視
    器翻拍照片及蒐證照片等件附卷可稽（見警卷第9至15、22
    至44頁），足認被告自白核與事實相符，其所為自白應可採
    信，是以本案事證已臻明確，被告犯行堪以認定，應依法論
    科。
三、論罪科刑：
  ㈠按刑法第321條第1項第2款所謂「毀」係指毀壞，稱「越」則
    指踰越或超越，祇要毀壞、踰越或超越門窗之行為使該門窗
    喪失防閑作用，即該當於前揭規定之要件。查被告翻越告訴
    人2人前開住處之圍牆而侵入該住處，使該圍牆失去防閑效
    用，其所為自屬「踰越牆垣」無訛。是核被告所為，係犯刑
    法第321條第1項第1、2款之踰越牆垣侵入住宅竊盜罪。
  ㈡被告前因竊盜案件，經本院以108年度易字第1127號判決分別
    判處有期徒刑7月、8月，定應執行有期徒刑1年1月確定，嗣
    入監執行後，於110年2月25日執行完畢，此有臺灣高等法院
    被告前案紀錄表可按（見本院前案卷第8至9頁），其受有期
    徒刑執行完畢，於5年以內故意再犯本件有期徒刑以上之罪
    ，為累犯。本院審酌被告於上開前案執行完畢未及1年，即
    無視法律禁制，再為本案相同罪質之竊盜犯行，足徵其並未
    真正悛悔改過，刑罰反應力顯屬薄弱，自不宜量處最低法定
    刑，而有加重其刑之必要，應依刑法第47條第1項規定，加
    重其刑。　　
  ㈢爰審酌被告不思以正當方法獲取財物，竟恣意竊取他人財物
    ，欠缺對他人財產權尊重，且迄今尚未與告訴人2人達成和
    解或賠償，所為實有不該，惟考量被告於犯後尚能坦承犯行
    ，兼衡其犯罪動機、手段、前科素行（見前揭被告前案紀錄
    表，構成累犯部分不重複評價）、自陳其學歷為高中肄業之
    教育程度、案發時職業為大貨車助手、目前從事灌漿工作、
    未婚無子之家庭生活狀況（見本院卷第44頁）等一切情狀，
    量處如主文所示之刑。
四、沒收：
  ㈠按供犯罪所用、犯罪預備之物或犯罪所生之物，屬於犯罪行
    為人者，得沒收之，刑法第38條第2項定有明文。經查：扣
    案之手電筒1支為被告所有，供被告犯本案犯行所用等情，
    業據被告於本院審理中自承明確（見本院卷第44頁），是應
    依刑法第38條第2項之規定宣告沒收。
  ㈡按犯罪所得，屬於犯罪行為人者，沒收之；前二項之沒收，
    於全部或一部不能沒收或不宜執行沒收時，追徵其價額，刑
    法第38條之1第1項前段、第3項分別定有明文。查被告上開
    犯行所竊得之內衣4件及內褲1件（價值共計約8,000元）等
    物，均屬被告之犯罪所得，且未見扣案或返還告訴人，被告
    固供陳所竊得之上開物品均已丟棄等語（見本院卷第44頁）
    ，然尚無證據以實其說，自均應依刑法第38條之1第1項前段
    規定宣告沒收，並依同條第3項規定，諭知於全部或一部不
    能沒收或不宜執行沒收時，追徵其價額。
據上論斷，應依刑事訴訟法第273條之1第1項、第299條第1項前
段，刑法第321條第1項第1款、第2款、第47條第1項、第38條第2
項前段、第38條之1第1項前段、第3項，刑法施行法第1條之1第1
項，判決如主文。　　
本案經檢察官盧惠珍提起公訴，檢察官王雪鴻到庭執行職務。
中　　華　　民　　國　　111 　年　　4 　　月　　28　　日
                  刑事第三庭    法  官  張瑞德
以上正本證明與原本無異。
如不服本判決應於收受判決後20日內向本院提出上訴書狀，並應
敘述具體理由；其未敘述上訴理由者，應於上訴期間屆滿後20日
內向本院補提理由書（均須按他造當事人之人數附繕本）「切勿
逕送上級法院」。
中　　華　　民　　國　　111 　年　　4 　　月　　29  　日
                                書記官  李佩玲

附錄本案論罪科刑法條全文：
刑法第321條
犯前條第一項、第二項之罪而有下列情形之一者，處六月以上五
年以下有期徒刑，得併科五十萬元以下罰金：
一、侵入住宅或有人居住之建築物、船艦或隱匿其內而犯之。
二、毀越門窗、牆垣或其他安全設備而犯之。
三、攜帶兇器而犯之。
四、結夥三人以上而犯之。
五、乘火災、水災或其他災害之際而犯之。
六、在車站、港埠、航空站或其他供水、陸、空公眾運輸之舟、
    車、航空機內而犯之。
前項之未遂犯罰之